【裁判字號】    96,易,1387
【裁判日期】    970129
【裁判案由】    家庭暴力罪之傷害
【裁判全文】
臺灣士林地方法院刑事判決              96年度易字第1387號
公  訴  人  臺灣士林地方法院檢察署檢察官
被      告  丙○○
上列被告因家庭暴力罪之傷害案件，經檢察官提起公訴（96年度
偵字第8843號），本院判決如下：
    主  文
丙○○犯傷害罪，處拘役伍拾捌日，如易科罰金以新台幣壹仟元
折算壹日，減為拘役貳拾玖日，如易科罰金以新台幣壹仟元折算
壹日。
    事  實
一、丙○○係甲○○前夫陳振發之兄，2 人間具有家庭暴力防治
    法第3 條第4 款所定之家庭成員關係。丙○○與甲○○於民
    國95年9 月15日（起訴書誤為5 日）下午3 時許，在臺北市
    士林區○○路48號3 樓與4 樓間之樓梯間起口角爭執，丙○
    ○竟憤而基於普通傷害之犯意，以腳朝甲○○身體踢踹，經
    甲○○之子乙○聞聲自上址3 樓外出查看見狀制止，始罷手
    ，甲○○因而受有前胸紅腫2 公分×1 公分、腹壁紅腫7 公
    分×2 公分及5 公分×2 公分、右手肘擦傷3.5 公分×2公
    分之傷害。
二、案經甲○○訴由臺灣士林地方法院檢察署檢察官發交臺北市
    政府警察局士林分局報告該署偵查後起訴。
    理  由
一、訊據被告丙○○，固坦承於上開時地與甲○○發生爭吵等情
    不諱，惟矢口否認傷害之犯行，辯稱：伊在該址4 樓與在該
    址3 樓之甲○○對罵後，甲○○、乙○及甲○○另1 子即衝
    上3 樓，乙○並架住伊脖子，伊右手則遭甲○○或其另子拉
    住，伊根本無法動彈，遑論踢踹甲○○，甲○○之傷勢應係
    在狹窄又堆放雜物之樓梯間衝上樓時，自己碰撞所致云云，
    查據證人甲○○於本院證稱：95年9 月15日下午3 時，我回
    臺北市○○區○○路48號，當我關上1 樓鐵門走上3 樓要進
    我家時，被告從4 樓走下來，指責我關鐵門太大聲吵他睡覺
    ，並一直罵我不照顧中風之婆婆，不孝順等語，我想辯解時
    ，被告就以腳踢我胸部及腹部，踢好幾下，我兒子乙○在我
    家客廳聽到聲音探頭查看，於開門時看到被告踢我，便制止
    被告並擋在我和被告中間，將我拉開等語（見本院97年1 月
    7 日審判筆錄），核與證人乙○於本院證稱：95年9 月15日
    下午3 時我在家看電視時，聽到樓梯間有很大的聲音，便至
    我家大門前查看，看到甲○○與被告在吵架，之後我看到被
    告用腳踢甲○○腹部，我就至3 樓與4 樓之樓梯間，看到被
    告往甲○○方向靠近，我就擋在甲○○與被告間，被告及甲
    ○○仍繼續吵架等語（見本院97年1 月7 日審判筆錄）相符
    ，是被告於95年9 月15日下午3 時，與甲○○在上址3 樓與
    4 樓間之樓梯間發生爭執，被告並踢踹甲○○，應可認定。
    被告雖辯稱：伊遭乙○架住，不能動彈，根本未毆打甲○○
    云云，查被告住處在上址4 樓，斯時其子（73年出生）在家
    ，惟未至3 、4 樓樓梯間等情，業據被告自承在卷，果被告
    遭乙○架住不能動彈，其豈會不呼救？其已成年之子又何以
    未至3 、4 樓樓梯間幫其解危？顯見被告辯稱：伊遭乙○架
    住，無法動彈，未毆打甲○○云云，乃卸責之詞，不足採信
    。再查甲○○於95年9 月15日至臺北聯合醫院急診，經醫師
    診斷其受有前揭傷勢等情，有臺北聯合醫院診斷書在卷可徵
    （參他字卷第4 頁），亦可認定。被告雖辯稱：上址住處樓
    梯間空間狹窄，又堆放雜物，甲○○因係衝上樓梯間時自己
    撞傷云云，查甲○○視力及行動均正常，縱樓梯間狹窄，又
    堆放雜物，甲○○豈會未見，致使其胸部、腹部及手肘碰撞
    雜物及樓梯間？被告所辯，洵無足採。綜上所述，堪認被告
    於上開時地，確有踢踹甲○○，並致使甲○○受有上開傷勢
    ，應甚明確。本件事證明確，被告犯行洵堪認定，應依法論
    科。
二、核被告丙○○所為，係犯刑法第277 條第1 項之傷害罪。又
    被告係對於家庭成員即四親等內之旁系姻親之甲○○為上開
    傷害之家庭暴力行為，且已成立刑法第277 條第1 項之傷害
    罪，應該當家庭暴力防治法第2 條第2 項之家庭暴力罪。爰
    審酌被告犯罪之動機、手段、對甲○○造成之傷勢、犯後否
    認犯行，尚未與甲○○和解，賠償其所受之損害等一切情狀
    ，量處如主文所示之刑，並諭知易科罰金之折算標準。又被
    告上開犯行，犯罪時間在96年4 月24日以前，其所犯之罪，
    符合中華民國96年罪犯減刑條例有關減刑之規定，爰依該條
    例第2 條第1 項第3 款之規定減其刑期二分之一。被告所犯
    為最重本刑5 年以下有期徒刑以下刑之罪，依中華民國96年
    罪犯減刑條例規定減為6 月以下有期徒刑，爰依該條例第9
    條之規定並諭知易科罰金之折算標準。
三、依刑事訴訟法第299 條第1 項前段，刑法第277 條第1 項、
    第41條第1 項前段，刑法施行法第1 條之1 ，中華民國96年
    罪犯減刑條例第2 條第1 項第3 款、第7 條、第9 條，判決
    如主文。
四、本案經檢察官湯偉祥到庭執行職務。
中    華    民    國    97    年    1     月    29    日
                  刑事第三庭  法  官      江翠萍
以上正本證明與原本無異。
如不服本判決，應於收受送達後10日內向本院提出上訴書狀，其
未敘述上訴之理由者並得於提起上訴後20日內向本院補提理由書
（均須按他造當事人之人數附繕本）。
                              書記官      陳慧玲
中    華    民    國    97    年    1     月    31    日
附錄本案論罪科刑法條：
中華民國刑法第277條
傷害人之身體或健康者，處3 年以下有期徒刑、拘役或1 千元以
下罰金。
犯前項之罪因而致人於死者，處無期徒刑或7 年以上有期徒刑；
致重傷者，處3 年以上10年以下有期徒刑。


司法院資訊處製作；財團法人民間司法改革基金會備份。
